【裁判字號】    94,家抗,8
【裁判日期】    950331
【裁判案由】    訴訟救助
【裁判全文】
臺灣彰化地方法院民事裁定  94年度家抗字第8號
抗  告  人  乙○○
相  對  人  甲○○
上列抗告人與相對人間訴訟救助事件，對於民國94年10月21日本
院94年度家救字第33號裁定提起抗告，本院裁定如下：
    主      文
抗告駁回。
聲請程序費用由抗告人負擔。
    理      由
一、相對人即聲請人於原審聲請意旨略以：相對人無資力繳納費
    用，前向財團法人法律扶助基金會（下稱基金會）聲請法律
    扶助，經基金會彰化分會指定林偉超律師為本件離婚等之訴
    訟代理人，而相對人符合民事訴訟第10條第1項前段所稱之
    無資力人，懇請鈞院准予暫免裁判費用及其他費用之預納，
    並提出基金會彰化分會准予全部扶助之審查決定通知書、基
    金會彰化分會製作之委任狀為證。
二、本件抗告意旨略以：本件相對人聲請訴訟救助，經原審法院
    裁定准予訴訟救助，令抗告人質疑並遺憾。本件裁定未詳加
    調查事實真相准可，依法不符，應予撤銷。相對人為與抗告
    人離婚目的，捏造不實欺騙承辦法官，且相對人在本案聲請
    調解離婚，業已聘請林律師偉超為訟訟代理人。惟林偉超律
    師實為相對人所聘任律師，絕無不需訴訟費用之理，其聲請
    訴訟救助係欺騙法官，以獲取同情，並非無錢繳納訴訟。為
    此懇請，鈞長件核准予詳加調查事實真相，依法撤銷相對人
    甲○○之聲請訴訟救助。
三、經查：
（一）當事人無資力支出訴訟費用者，法院應依聲請，以裁定准
      予訴訟救助。但顯無勝訴之望者，不在此限。法院認定前
      項資力時，應斟酌當事人及其共同生活親屬基本生活之需
      要。民事訴訟法第一百零七條定有明文。又經分會准予法
      律扶助之無資力者，其於訴訟程序中，向法院聲請訴訟救
      助時，應准予訴訟救助。但另有不符法律扶助事實之證明
      者，不在此限。法律扶助法第六十二條亦定有明文。94年
      度家救字第33號，因相對人無資力支出訴訟費用之事實，
      除有財團法人法律扶助基金會專用委任狀外，並據財團法
      人法律扶助基金會彰化分會審查通過准予扶助，准為訴訟
      代理，且相對人於調查時陳述：伊在食品工廠上班，月收
      入僅23000元，尚有一子扶養，有一台福特嘉年華1300cc
      的汽車等語。復經本院依職權調閱相對人之稅務電子閘門
      財產所得調件明細表，參以內容與相對人所述相符，足見
      聲請人符合訴訟救助之要件。
（二）而本件抗告人抗告主張駁回94年度家救字第33號之訴訟救
      助一節，惟查其抗告內容未提出能即時調查之事證，以釋
      明相對人有資力可支出訴訟費用之主張為真實，是其抗告
      ，自無所據，不足採信。綜上所述，抗告意旨指摘原裁定
      不當，求予廢棄，為無理由，應予駁回。
四、據上論結，本件抗告為無理由，依非訟事件法第46條、第21
    條第2項、民事訴訟法第495條之1第1項、第449條第1項、第
    95條、第78條，裁定如主文。
中    華    民    國    95    年    3    月    31     日
                  家事法庭     審判長  鄭永玉
                               法  官  蕭文學
                               法  官  張德寬
以上正本係照原本作成。
如對本裁定抗告須於裁定送達後10日內向本院提出抗告狀，並應
繳納抗告費新台幣1000元。
中    華    民    國    95    年    3    月    31     日
                               書記官  林政佑


司法院資訊處製作；財團法人民間司法改革基金會備份。
